臺灣新竹地方法院刑事判決　　　　　　　 96年度訴字第382號
公　訴　人　臺灣新竹地方法院檢察署檢察官
被　　　告　甲○○
　　　　　　　　　　現於臺灣新竹看守所（羈押中）
選任辯護人　許麗美律師（財團法人法律扶助基金會）
上列被告因公共危險等案件，經檢察官提起公訴（96年度偵字第
2275號），本院判決如下：
    主    文
甲○○放火燒燬現供人使用之住宅，未遂，累犯，處有期徒刑肆
年陸月，減為有期徒刑貳年月；又損壞他人旅館之紗窗、吹風
機、天花板、燈飾、抽風機、化妝臺、裝潢、傢俱，足以生損害
於他人，累犯，處有期徒刑肆月，減為有期徒刑貳月；又意圖為
自己不法之所有，而搶奪他人之動產，未遂，累犯，處有期徒刑
壹年陸月，減為有期徒刑玖月。應執行有期徒刑年。
    犯罪事實
一、甲○○前因竊盜案件，經本院於民國95年2 月3 日，以94年
    度竹簡字第179 號判處有期徒刑5 月確定，於95年9 月5 日
    縮刑期滿執行完畢。詎其仍不知悔改，於96年4 月6 日下午
    4 時47分許，與何洪洋、林愛茹，分別投宿新竹市○區○○
    路1001號湖山汽車旅館203 室、205 室，因友人何洪洋、林
    愛茹涉嫌施用毒品為警查獲，因而懷疑汽車旅館人員報警所
    為，便心生不滿起意報復，明知湖山汽車旅館內有人居住，
    亦明知在該汽車旅館203 室點火引燃易燃物，勢將導致火勢
    蔓延燃燒整棟汽車旅館及附近住戶，竟基於放火燒燬現供人
    使用住宅之故意，於同年月7 日凌晨3 時25分許，在上開汽
    車旅館203 號房內浴室內，以打火機點燃放置於浴缸內之棉
    被方式，縱火焚燒該房間，經旅館服務員黃於恩發覺失火，
    隨即報警滅火及時將火勢控制撲滅，僅湖山汽車旅館203 號
    房2 樓前段臥室寢具、衣櫃、電器用品、裝潢、牆壁受煙燻
    、高溫燒溶、燒燬、後段浴室內牆壁、衛浴設備、天花板裝
    潢受煙燻、燒燬、燒溶、塌陷，惟未燒燬湖山汽車旅館203
    號房構成之重要部分及建築結構而未遂。
二、甲○○放火後為逃逸，另起意基於毀損之犯意，於同日在上
    開旅館205 室，徒手毀損室內紗窗、吹風機、天花板、燈飾
    、抽風機、化妝臺、裝潢及傢俱等物，使該等物品不堪使用
    ，足生損害於湖山汽車旅館。甲○○毀損上開物品後即自20
    5 室窗戶爬出往下逃逸，嗣於同日12時10分許，在新竹市○○路775 巷內之明湖公園為警查獲。
三、甲○○於新竹市警察局第三分局青草湖派出所員警乙○○及
    丙○○帶其回分局期間，明知乙○○及丙○○係依法執行職
    務之公務員，竟基於脫逃、意圖為自己不法之所有及妨害公
    務執行之犯意，於同日晚上6 時10分許，車輛行駛於新竹市
    香山區○○○道上，趁駕駛座上警員乙○○不備之際，身體
    往前撲向乙○○企圖徒手搶奪乙○○之配槍，警員丙○○見
    狀即協助警員乙○○制止甲○○，雙生因而發生拉扯，甲○○以腳踢雙手之強暴方式妨害警員乙○○、丙○○依法執行
    職務，同時以手腳企圖打開後座門把，以便脫逃，致乙○○
    左手受有傷害，丙○○右手臂肩膀、右手臂肌肉拉傷（傷害
    部份未具告訴），俟因警員丙○○以身體控制甲○○，再與
    警員乙○○都合力將甲○○制伏，終未能得逞，並循線查獲
    上情。
四、案經江瑞鈴告訴及新竹市警察局第三分局報告臺灣新竹地方
    法院檢察署檢察官偵查起訴。
    理    由
一、放火未遂部分：
    訊據被告甲○○對於96年4 月6 日下午4 時47分許，與何洪
    洋、林愛茹，分別投宿新竹市○區○○路1001號湖山汽車旅
    館203 室、205 室，於同年月7 日凌晨3 時25分許，在上開
    汽車旅館203 號房內浴室內，以打火機點燃放置於浴缸內之
    棉被方式，放火焚燒該房間，經旅館服務員黃於恩發覺失火
    ，隨即報警滅火及時將火勢控制撲滅，致湖山汽車旅館203
    號房2 樓前段臥室寢具、衣櫃、電器用品、裝潢、牆壁受煙
    燻、高溫燒溶、燒燬、後段浴室內牆壁、衛浴設備、天花板
    裝潢受煙燻、燒燬、燒溶、塌陷等事實坦承，惟辯稱：放火
    之動機非基於報復，而是因當時施用毒品之後精神錯亂想自
    殺，所以一方面用磁碟打破割腕，一方面想拖棉被到浴室點
    火用煙把自己燻死云云，惟查：
（一）本件甲○○對於96年4 月6 日下午4 時47分許，與何洪洋
      、林愛茹，分別投宿新竹市○區○○路1001號湖山汽車旅
      館203 室、205 室，於同年月7 日凌晨3 時25分許，在上
      開汽車旅館203 號房內浴室內，以打火機點燃放置於浴缸
      內之棉被方式，放火焚燒該房間，經旅館服務員黃於恩發
      覺失火，隨即報警滅火及時將火勢控制撲滅，致湖山汽車
      旅館203 號房2 樓前段臥室寢具、衣櫃、電器用品、裝潢
      、牆壁受煙燻、高溫燒溶、燒燬、後段浴室內牆壁、衛浴
      設備、天花板裝潢受煙燻、燒燬、燒溶、塌陷等事實，業
      據告訴人江瑞鈴於警詢、偵訊中指訴明確，核與證人林敏
      瑟於警詢、偵訊中證述、證人何洪洋於警詢中陳述，及黃
      于恩於消防局陳述大致相符，且為被告甲○○所承認（見
      本院96年7 月10日準備程序筆錄不爭執事項第一點），是
      此部分事實足以認定之。
（二）雖被告辯稱當時因施用毒品精神錯亂，且當時放火僅為自
      殺並非報復云云，然被告甲○○前於警詢中陳述（於96年
      4 月7 日15時40分至16時35分製作）：「因為我酒醉睡到
      一半聽到隔壁房間聲音很吵把我吵醒，我仔細一聽，發現
      警察來把何洪洋、林愛茹抓走，我認為是汽車旅館的人通
      報警方，為了報復湖山汽車旅館所以放火洩恨。」、「我
      先將房內棉被鋪在床鋪至浴室中間地上，然後以自備打火
      機在該棉被好幾處點火引燃，當火勢變大我想把火撲滅，
      但無能為力，所以當火勢無法收拾後，我就逃離該203 號
      房。」、「我離開203 號房後見205 號房門沒關，所以就
      躲到該房間藏匿」、「因為有人發現我躲在那間房間，所
      以我為了不被抓到所以逃離開房間」、「我雙手多處割傷
      是我敲205 號房內玻璃被玻璃割傷的，205 號房間的血跡
      是我的」等語（見96年度偵字第2275號卷第8 頁），被告
      甲○○於偵訊中（96年4 月7 日21時26分起）陳述：「（
      問：你在警詢時說，因為你的朋友何洪洋被警方抓走，你
      認為是汽車旅館的人通報，要報復，所以放火？）答：是
      。」、「（問：你身上是血跡？）答：是。因為放火之後
      我會怕，所以用磁磚割自己」等語（見96年度偵字第2275
      號卷第54頁），由被告前開陳述得見，被告於警詢及偵訊
      中陳述明確，放火動機乃為了報復，至被告身上所受之傷
      乃因放火之後會怕所以才用磁磚割自己，而該二次筆錄乃
      離案發時間較近時所製作（均於案發同一日），且核閱筆
      錄內容得見，其對於當時放火之動機、細節，燃燒後逃離
      之狀況，以及身上血跡乃放火後因害怕方才用磁磚割自己
      等過程均一一陳述明確，雖被告當時所採驗尿液呈現施用
      毒品陽性反應，然依前開說明得見，被告對於相關細節均
      可清楚陳述、交代，且證人丙○○於本院交互詰問證述：
      「（問：他的精神狀況如何？證人丙○○答：他一直是正
      常的。只是一直想要逃跑。」、「（問：他有處於昏迷狀
      況？）證人丙○○答：沒有。我問他問題，他都有回答，
      他有說他不想死。」等語（見本院96年10月18日審判筆錄
      第10-11 頁），由被告前開製作筆錄之過程、對於回答案
      發細節之詳細度，以及證人丙○○證述得見，被告由被逮
      捕過程、押解過程至製作筆錄整個經過可認定該2 份筆錄
      製作時被告精神狀態應屬正常，且被告當時陳述相關過程
      之記憶較清晰，故其製作警詢及偵訊筆錄當時所述放火動
      機為報復，而身上之傷勢乃放火之後因害怕所造成應較可
      採，反觀其事後於本院準備程序及審理中所述放火之際即
      有邊割傷自己邊放火之自殺動機應不足採信。再者，由被
      告前開所述放火後之反應及逃離狀況得見，被告放火後曾
      經試圖將火撲滅，無能為力之後逃離203 房，為躲避追緝
      之故，而藏匿於205 號房，足見被告自放火後乃至事後躲
      避行為均在自主狀態下，且由該相關之反應、思考邏輯均
      無從認定被告受到施用毒品之影響，故由此點亦可徵被告
      所辯因施用毒品之後精神狀態不佳而導致放火自殺之動機
      不可採。
（三）此外，有火災現場照片38張、新竹市消防局火災原因調查
      報告書、現場勘驗筆錄等在卷可稽，故由本件被告於連棟
      之汽車旅館內點火焚燒棉被，主觀上應知悉可能會造成延
      燒之情形仍執意為之，其具有放火之主觀犯意殆可確定，
      而本件雖因建築物已燃燒，然尚未達到毀損重要部分之效
      用，亦即房屋之遮蔽風雨之重要效能仍然存在，是為未遂
      ，是本件甲○○放火未遂犯行明確。
二、毀損部分：
      此部分業據被告甲○○坦承不諱，核與告訴人江瑞鈴於警
      詢、偵查中指述、證人林敏瑟於警詢及偵訊中證述相符，
      並有汽車旅館205 室受損照片8 張、毀損明細表等在卷可
      稽，被告自白有與之相符之證人證言、書證佐之，其自白
      真實性應足認定之，此部分犯罪事實應可認定。
三、搶奪未遂、脫逃及妨害公務部分：
    訊據被告對於新竹市警察局第三分局青草湖派出所員警乙○○及丙○○帶其回分局期間，竟於同日晚上6 時10分許，在
    新竹市香山區○○○道上，在車內與警員乙○○、丙○○發
    生拉扯。甲○○以腳踢雙手之強暴方式妨害警員乙○○、丙○○依法執行職務，致乙○○左手受有傷害，丙○○右手臂
    肩膀、右手臂肌肉拉傷，而有妨害公務之行為，俟因警員丙○○以身體控制甲○○，再與警員乙○○都合力將甲○○制
    伏等事實坦承，惟矢口否認有何搶奪未遂及脫逃之犯行，惟
    查：
（一）據證人乙○○於偵訊中結證述：「我開車，丙○○、甲○○坐後座，我有將車門安全所鎖住，車開到景觀大道觀
      景台前，甲○○突然撲向我因為他坐在我正後方並要搶我
      的警槍，他撲向我之後雙手就朝我的腰部摸，我就用右手
      手肘揮向他，我就停下車來並將車子的故障燈按下，隨即
      與丙○○將甲○○制伏，壓制的同時，甲○○一直用腳踢
      雙手一直掙扎並大叫警察打人，在拉扯過程中，我的手有
      受傷，我的左手有受傷。」等語（見96年度偵字第2275號
      卷第65頁）；證人乙○○於本院交互詰問中證述：「（
      問：座位如何？）證人答：當時我開車，被告坐在左後方
      ，丙○○坐右後方。」、「（問：當時被告有無上手銬、
      腳鐐？）證人答：有上手銬。」、「（問：手銬有無銬在
      前後座間的橫桿？）證人答：這輛車沒有橫桿。是在座位
      底座有鐵鍊，但是因為被告手受傷，所以沒有鍊鐵鍊。」
      、「（問：請說明被告攻擊你的情形？）證人答：被告突
      然趴上我的肩膀往我的右腰部撲下去，我的槍在右邊，我
      就用右手肘頂開他。」、「（問：這是否是你當時的穿著
      ？（提示96年度偵字第2275號偵查卷第20頁，並令其辨認
      ））證人答：是。」、「（問：當時你的槍是露在雨衣外
      套外面？還是裡面？）證人答：外面。」、「（問：就你
      的感覺，被告的手有無摸到你的槍套？）證人答：有。他
      摸到我的槍套。」、「（問：他有繼續伸進槍套要拔槍的
      動作？）證人答：沒有，我已經先作反擊了。」、「（問
      ：他在動作當時有無說些什麼？）證人答：他說『給你死
      、給你死，我也不想活了』（台語）。」、「（問：被告
      當時手有無作拔槍的動作？）證人答：他整個撲下來，撲
      到我的肩膀，他的手有到我的槍套，我馬上就反擊。」、
      「（問：他的手是因為滑下去所以摸到你的槍套？還是他
      就是去摸你的槍套？）證人答：他就是摸到我的槍套。」
      、「審判長當庭諭知請證人示範當時被告與證人乙○○之
      間的拉扯情況：並訊問下列問題：（問：被告是整個人撲
      下來，手掌的位置自然下垂摸到你的槍套？）證人答：是
      。、（問：當時你腰間的感覺是否有被拔槍、拉扯的感覺
      ？證人答：他只有碰到，來不及作拔槍的動作。就被我頂
      開。（問：他是在同時喊說「給你死」？證人答：他是在
      被我頂下來的時候，坐下來時候說的。（問：他說這句話
      時，還有其他動作？證人答：沒有了，他的雙腳抬起來作
      踢的動作。踢的位置是在前排座位中間空的地方，就是置
      物箱的位置，我就用右手壓下來。」等語（見本院96年10
      月18 日 審判筆錄第4-7 頁）；證人丙○○於偵訊中結
      證述；「當時是乙○○開車，我與甲○○坐後座，甲○○
      坐乙○○的正後方，我坐乙○○的右後方，車子駛到景觀
      大道的觀景台前，甲○○突然往前座的乙○○撲去，他的
      手就直接往乙○○配槍摸去，當時乙○○以手肘回擊，我
      當時也是撲在甲○○身上想要將甲○○往後拉，因為甲○○很有力，掙扎一下，我就將甲○○往後拉，接著就用身
      體壓住他，讓甲○○不能做比較大的動作」等語（見96年
      度偵字第2275號卷第65-66 頁），證人丙○○於本院交
      互詰問中證述：「（問：押解被告的過程，關於乙○○所
      述的部分，有無要補充？證人答：當初被告的腳鐐是我上
      的，當初上車時他的手有受傷，所以上車時沒有上手銬，
      當被告撲上乙○○時，我有去制止，陳用手反擊的時候，
      我是整個人撲到被告的身上，用手勒住他的脖子，往後拖
      ，車子停在路中間時，乙○○從前座轉身幫我一起壓住被
      告，我叫陳拿手銬給我，然後我們才把被告上手銬。當初
      被告的手確實有伸向陳的手槍的地方，我不知道他是否有
      要搶槍的意圖，但是我在他摸到槍的時候，就把他往後拉
      。」、「審判長當庭諭請證人兩位示範當時被告與證人丙○○的情形。當時被告的左手壓住乙○○的右肩膀，右手
      往前排中間空位伸出去，之後右手伸回來，摸在乙○○腰
      部槍套的位置（槍是外露）。證人丙○○見狀就撲上被告
      ，並且用手勒住被告的脖子，證人表示當時急著拉被告，
      沒有注意被告右手是否有拔槍的動作。」、「（問：你當
      時是用手還是整個人他住被告？）證人答：我從後面扣住
      被告的脖子，被告的背壓在我胸前，我轉身把被告壓在我
      的左手邊，他的腳就往前亂踢。」、「（問：這時陳是否
      轉身做來幫你壓住？證人答：我們一起壓住他的手，我請
      陳把被告上手銬。」、「（問：你有無聽到被告說『給你
      死』？證人答：我聽到的不一樣，被告說好幾句，我有聽
      到一句比較清楚的是他說他不想死。因為他在派出所給我
      的感覺是他怕放火他好像會被槍斃。」、「（問：你有無
      聽到被告說『給你死、我不想活』（台語）？證人答：這
      我沒有聽到。我只聽到他說『我不想死』（台語）。」、
      「（問：上手銬之後情形如何？證人答：開了一陣子之後
      ，他又開始用腳踢我，他曾經想用上手銬的手去開車門，
      我用全身壓住他，他又用赤腳，想開另一個車門，然後在
      一陣扭擠，他用頭撞我，我也用頭撞他。那時我就叫陳趕
      快開到分局，到分局後，乙○○搖下車窗下來支援，就有
      四、五個警員下來支援把被告抬下車。」、「（問：你有
      無聞到被告有酒味？證人答：我沒有聞到。」、「（問：
      他的精神狀況如何？證人答：他一直是正常的。只是一直
      想要逃跑。」、「（問：他有處於昏迷狀況？）證人答：
      沒有。我問他問題，他都有回答，他有說他不想死。」、
      「問：你確定被告是在搶槍枝後才上手銬的？證人答：我
      確定，因為我當天沒有帶手銬，而陳是因為有巡邏的勤務
      臨時被叫過來的，所以他有配槍、手銬。我確定被告是在
      搶槍之後我們才上他的手銬的，當時要送偵查隊的時候，
      被告是手受傷，有綁繃帶，所以沒有上手銬。所以這件事
      應該是我比較清楚，因為陳是臨時被叫過來的。」、「（
      問：以你當時所見，你覺不覺得被告是要去做搶槍的動作
      ？證人答：我覺得是，依據是因為我們的經驗，事後我們
      回偵查隊，我們有問他為何要搶槍，他回答說，我不想死
      ，他並沒有反駁我們的質疑。」、「（問：依據何種動作
      他是要去搶槍？）證人答：因為他的雙手好像作勢要拿槍
      ，有往槍的方向過去。」等語（見96年10月18日審判筆錄
      第7-11頁），由證人乙○○及丙○○上開證言得見，雖被
      告乙○○跟丙○○對於被告甫上車及搶槍之際是否有上手
      銬、腳鐐部分說法不一致，然比對二人證述得見，證人丙○○為本件主要處理員警，且證人乙○○是因為巡邏勤務
      中臨時支援證人丙○○，故就本件押解過程中之細節不一
      之處應以證人丙○○證述較為可採，故本件被告於甫上車
      之際應未上手銬、腳鐐；再依據證人2 人證述得見，被告
      當時於押解過程於車上之行為有：「撲向配槍之警員乙○○，且雙手作勢要拿槍，且於作勢要拿槍被員警察覺制止
      後，仍大力掙扎，需由員警丙○○全力壓制住，且被告因
      作勢要搶槍被制止上手銬之後，於押解途中，曾經想用上
      手銬的手去開車門，被證人丙○○壓住他，被告又用赤腳
      ，想開另一個車門，然後在一陣扭擠，被告用頭撞證人丙○○，一直想逃跑」，及口中陳述「我不想死」，綜合上
      述客觀狀況得見，被告乃因放火行為被察覺，恐遭重罪處
      罰，故於押解過程中，著手搶奪槍枝以便遂行脫逃之目的
      ，雖被告辯稱並無搶奪槍枝之行為，然依據證人丙○○當
      庭示範當時被告之行為得見，被告當時先以左手壓住證人
      乙○○的右肩膀，被告右手往前排中間空位伸出去，之後
      右手伸回來，摸在證人乙○○腰部槍套的位置（槍是外露
      ），由被告手部很明顯朝槍枝方向伸去之動作，輔以被告
      之後仍未放棄掙脫押解之狀況可見，被告確有欲搶槍遂行
      脫逃之目的，是被告辯稱並無搶槍之意圖應屬卸責之詞不
      可採信。
（二）綜上所述，被告脫逃、妨害公務及搶奪未遂之犯行應足認
      定之。
三、論罪科刑：
（一）按「刑法第173 條第1 項放火燒燬現有人所在之建築物罪
      ，其所謂燒燬，係指火力燃燒，喪失物之效用而言，必須
      其物喪失主要效用，始得謂放火既遂」（參見最高法院76
      年度台上字第8230號判決意旨）、「查刑法第173 條第1
      項所謂放火燒燬現供人使用之住宅，必須房屋構成之重要
      部分已燒燬，如僅房屋內之傢俱、物件燒燬，房屋本身尚
      未達喪失其效用之程度，即不能依該條項論罪，應係犯同
      條第3 項、第1項 放火燒燬現供人使用住宅未遂之罪名」
      （參見最高法院79 年 度台上字第2656號判決意旨）。觀
      諸前揭卷附之火災原因調查報告書所附之燃燒後狀況：「
      203 號房受燒後1 樓車庫處皆未發生受火燒或煙燻跡象，
      2 樓前段臥室之寢具、衣櫃、電器用品、裝潢、牆壁皆明
      顯以上方處受煙燻、高溫燒溶、燒燬較嚴重；後段浴室內
      牆壁、衛浴設備、天花板裝潢煙燻、燒燬、燒溶、塌陷明
      顯靠東側處附近較為嚴重，其中東側裝置之浴缸碳化、燒
      燬、燒穿亦最為嚴重，現場受燒後火勢皆未造成其他延燒
      或波及與人員傷亡情形」（見96年度偵字第2275卷第93頁
      ），可見該203 室房屋構成部分尚屬完整，並未達喪失其
      主要效用之程度，揆諸上開最高法院判決意旨，自難謂已
      達燒燬既遂，當應屬於燒燬未遂之程度。
（二）核被告犯罪事實一部分所為係犯刑法第173 條第3 項、第
      1 項之放火燒毀現供人使用之住宅未遂罪；犯罪事實二部
      分係犯刑法第354 條之毀損罪；犯罪事實三部分係犯刑法
      第135 條第1 項妨害公務、刑法第325 條第3 項、第1 項
      之搶奪未遂、刑法第161 條第4 項、第2 項之依法逮捕之
      人以強暴脫逃未遂罪。被告所為犯罪事實三部分之三罪為
      一行為觸犯數罪名，為想像競合犯，應從一重之刑法第32
      5 條第3 項、第1 項之搶奪未遂罪處斷。起訴意旨雖未論
      及刑法第161 條第4 項、第2 項之依法逮捕之人以強暴脫
      逃未遂罪，然此部分與起訴犯罪事實三部分具有裁判上一
      罪之關係，且經公訴人當庭追加條文，並經本院當庭諭知
      就此部分一併辯論，是本院自應一併審理，附此敘明。而
      被告所犯放火燒毀現供人使用之住宅未遂罪、毀損罪及搶
      奪未遂等三罪，犯意各別、行為互異，應分論併罰。被告
      甲○○前因竊盜案件，經本院於民國95年2 月3 日，以94
      年度竹簡字第179 號判處有期徒刑5 月確定，於95年9 月
      5 日縮刑期滿執行完畢等情，有臺灣新竹地方法院檢察署
      刑案資料查註紀錄表及臺灣高等法院被告全國前案紀錄表
      各1 份在卷可佐，其於受徒刑之執行完畢後，5 年以內再
      故意犯有期徒刑以上刑之上開三罪行，均應依刑法第47條
      第1 項累犯之規定加重其刑。又被告已著手於放火行為及
      搶奪行為之實施，惟均未生既遂之結果，各該2 罪（放火
      未遂罪、搶奪未遂罪）均依刑法第25條第2 項之規定，按
      既遂犯之刑減輕之，並依法先加後減之。爰審酌被告僅因
      懷疑汽車旅館通報員警逮捕友人，便放火燒燬連棟旅社之
      其中一房間，其對於同樣投宿於該旅館之他房間房客所生
      之危害甚大，毀損物品之價值，及為達脫逃之目的竟搶奪
      員警配槍並對於值勤員警依法執行職務所為之暴力行為等
      危害性，並審酌其犯後坦承部分犯行，及對於搶奪槍枝部
      分仍否認犯行等一切情狀，分別量處如主文所示之刑，並
      定其應執行刑。
（三）按「犯罪在民國96年4 月24日以前者，除本條例有規定外
      ，有期徒刑、拘役或罰金，減其刑期或金額二分之一」、
      「依本條例應減刑之罪，未經判決確定者，於裁判時，減
      其宣告刑。依前項規定裁判時，應於判決主文同時諭知其
      宣告刑及減得之刑」，中華民國96年罪犯減刑條例第2 條
      第3 項、第7 條分別定有明文。又按「法院辦理九十六年
      罪犯減刑案件應行注意事項」第8 點規定：「本條例第3
      條所列不予減刑之各項犯罪，若未特就規定未遂犯之法條
      予以列舉者，均係專指既遂犯而言，各該犯罪之未遂犯仍
      應依法予以減刑」，是本件被告所犯刑法第354 條毀損罪
      、第325 條第3 項、第1 項之搶奪未遂罪及刑法第173 條
      第3 項、第1 項放火未遂，均在96年4 月24日前，且均符
      合減刑要件，應予減刑，並減刑如主文所示。
（四）至被告所用供點燃棉被所用之打火機一個，無法證明為被
      告所有，爰不宣告沒收
據上論斷，應依刑事訴訟法第299 條第1 項前段，刑法第135 條
第1 項、第161 條第4 項、第2 項、第173 條第3 項、第1 項、
第325 條第3 項、第1項、第354 條、第47條第1 項，第25條第2
項、第51條第5 款，中華民國96年罪犯減刑條例第2 條第1 項第
3 款、第7 條，判決如主文。
本案經檢察官楊仲萍到庭執行職務。
中　　華　　民　　國　　96　　年　　11　　月　　2   　日
                  刑事第二庭審判長法  官  汪漢卿
                                  法  官  蔡川富
                                  法　官  李毓華
以上正本證明與原本無異。
如不服本判決應於收受本判決後10日內向本院提出上訴書狀，上
訴書狀應敘述具體理由。上訴書狀未敘述上訴理由者，應於上訴
期間屆滿後20日內補提理由書狀於本院 (均須按他造當事人之人
數附繕本 )「切勿逕送上級法院」。
中　　華　　民　　國　　96　　年　　11　　月　　2 　　日
                                  書記官  陳美利
附錄本案論罪科刑法條：
中華民國刑法第135條
（妨害公務執行及職務強制罪）
對於公務員依法執行職務時，施強暴脅迫者，處 3 年以下有期
徒刑、拘役或 3 百元以下罰金。
意圖使公務員執行一定之職務或妨害其依法執行一定之職務或使
公務員辭職，而施強暴脅迫者，亦同。
犯前二項之罪，因而致公務員於死者，處無期徒刑或 7 年以上
有期徒刑；致重傷者，處 3 年以上、 10 年以下有期徒刑。
中華民國刑法第161條
（脫逃罪）
依法逮捕、拘禁之人脫逃者，處 1 年以下有期徒刑。
損壞拘禁處所械具或以強暴脅迫犯前項之罪者，處 5 年以下有期
徒刑。
聚眾以強暴脅迫犯第 1 項之罪者，在場助勢之人，處 3 年以上
10 年以下有期徒刑。
首謀及下手實施強暴脅迫者， 處 5 年以上有期徒刑。
前三項之未遂犯，罰之。
中華民國刑法第173條
（放火或失火燒燬現住建築物及交通工具罪）
放火燒燬現供人使用之住宅或現有人所在之建築物、礦坑、火車
、電車或其他供水、陸、空公眾運輸之舟、車、航空機者，處無
期徒刑或7年以上有期徒刑。
失火燒燬前項之物者，處 1 年以下有期徒刑、拘役或 5 百元以
下罰金。
第 1 項之未遂犯罰之。
預備犯第 1 項之罪者，處 1 年以下有期徒刑、拘役或 3 百元
以下罰金。
中華民國刑法第325條
（普通搶奪罪）
意圖為自己或第三人不法之所有，而搶奪他人之動產者，處 6 月
以上 5 年以下有期徒刑。
因而致人於死者，處無期徒刑或 7 年以上有期徒刑，致重傷者，
處 3 年以上 10 年以下有期徒刑。
第 1 項之未遂犯罰之。
中華民國刑法第354條
（毀損器物罪）
毀棄、損壞前二條以外之他人之物或致令不堪用，足以生損害於
公眾或他人者，處2年以下有期徒刑、拘役或5百元以下罰金。
